【裁判字號】    88,交易,79
【裁判日期】    890802
【裁判案由】    過失傷害
【裁判全文】
臺灣彰化地方法院刑事判決                          八十八年度交易字第七九號
    公  訴  人  臺灣彰化地方法院檢察署檢察官
    被      告  甲○○
右列被告因過失傷害案件，經檢察官提起公訴（八十七年度偵字第九一四七號），本
院判決如左：
        主  文
甲○○因過失傷害人，處有期徒刑貳月，如易科罰金，以佰元折算壹日。
        事  實
一、甲○○於民國（下同）八十七年七月三十日下午七時三十分許，駕駛車牌號碼Ｎ
    Ｍ─五０八八號自用小客車，沿彰化縣伸港鄉道○路由西南往東北方向朝彰化市
    行駛至與彰美路交岔路口前時，應注意行車速度，依標誌之規定，且汽車行駛至
    交岔路口，應遵守燈光號誌之指示，而依當時天候晴，道路無缺陷、無障礙，無
    何不能注意之情，竟為趕時間，於見路口行車指示燈光已轉黃燈，己車尚未達路
    口之際，不思煞車於路口停止線停車，反以時速約六十公里左右，超過當地行車
    速限時速五十公里之高速行進，適見未達法定考照年齡，無駕駛執照之乙○○，
    騎乘車牌號碼ＫＷＴ─五０一號機車，在前揭交岔路口由東南往西北方向朝彰美
    路正常行進時，已煞避不及，兩車發生碰撞，致乙○○人車倒地，受有眼瞼結疤
    、暴露性角膜炎等傷害。
二、案經乙○○訴由彰化縣警察局和美分局報請台灣彰化地方法院檢察署檢察官偵查
    起訴。
    理  由
一、訊據被告甲○○，坦承於前開時、地因趕時間，超速駕車撞及被害人乙○○，致
    乙○○受有傷害之事實，惟否認有行車闖紅燈之過失行為，辯稱，係被害人闖紅
    燈致生車禍云云。經查：
    （一）被告前開犯行，業據被害人指訴不移，核與處理本件車禍之警員郭邦榮證
          述，被告於車禍現場向其稱因要趕回軍中，未注意紅綠燈，會負起所有責
          任，但到派出所作筆錄時，被告說詞又變。又現場有很多（目擊證）人，
          但其要渠等到警局作筆錄，渠等都不要，當時渠等稱被告速度很快，一直
          在闖紅燈等語相當，足見被告有超速及闖紅燈之行為。且依被告所駕駛之
          前開自用小客車煞車痕起於未達前揭交岔路口之停止線前，有道路交通事
          故調查報告表可憑，佐以被告自承「見綠燈轉黃，要過交岔路口」等語，
          益徵被告有意違規搶黃燈並車禍當時已係轉成紅燈之情狀。
    （二）前開交岔路口附近路段行車速限為時速五十公里；且被告當時所駕車輛遺
          留之煞車痕左側一條達十九．八公尺，右側一條達十七．九公尺，有前揭
          道路交通事故調查報告表可憑，依煞車痕長度與交通部所訂之一般公路汽
          車煞車距離、行車速度對照表比對結果，足顯被告當時行車時速約六十公
          里上下，且不低於五十五公里，已超過前開交岔路口附近路段速限至灼。
    （三）按行車速度，依標誌之規定；且汽車行駛至交岔路口，應遵守燈光號誌之
          指示，道路交通安全規則第九十三條第一項、第一百零二條第一項第一款
          分別定有明文，被告駕車自應注意此規定，乃能注意，而不注意，超速行
          車且闖紅燈致生禍事，被告行為明有過失。且此過失與被害人受有傷害間
          亦具相當因果關係，故綜上，復有被害人之診斷書二紙、受傷相片一張與
          道路交通事故調查報告表在卷供佐，被告所辯未足採取，本件事證明確，
          被告犯行足堪認定。
二、核被告所為，係犯刑法第二百八十四條第一項前段之過失傷害罪。爰審酌被告之
    品性、過失程度，被害人所受傷害暨未達法定考照年齡，無駕駛執照騎乘機車亦
    有不當及被告尚無與被害人達成民事和解等一切情狀，量處如主文所示之刑，並
    諭知易科罰金之折算標準，以示懲儆。
據上論斷，應依刑事訴訟法第二百九十九條第一項前段、刑法第二百八十四條第一項
前段、第四十一條，罰金罰鍰提高標準條例第一條前段、第二條，判決如主文。
中      華      民      國      八十九      年      八    月  二    日
                                臺灣彰化地方法院交通法庭
                                      法      官    洪  榮  謙
右正本證明與原本無異。
如不服本判決，應於判決送達後十日內向本院提出上訴狀( 須附繕本 )。
告訴人或被害人對於判決如有不服具備理由請求檢察官上訴者，其上訴期間之計算係
以檢察官收受判決正本之日期為準。
                                      法院書記官    梁  高  賓
中      華      民      國      八十九      年      八    月  九    日
刑法第二百八十四條
因過失傷害人者，處六月以下有期徒刑、拘役或五百元以下罰金。致重傷者，處一年
以下有期徒刑、拘役或五百元下罰金。
從事業務之人，因業務之過失傷害人者，處一年以下有期徒刑、拘役或一千元以下罰
金。致重傷者，處三年以下有期徒刑、拘役或二千元以下罰金。


司法院資訊處製作；財團法人民間司法改革基金會備份。
